【裁判字號】    89,訴,477
【裁判日期】    900531
【裁判案由】    重傷害等
【裁判全文】
臺灣士林地方法院刑事判決                          八十九年度訴字第四七七號
    公  訴  人  臺灣士林地方法院檢察署檢察官
    被      告  甲○○
    指定辯護人  本院公設辯護人林龍輝
右列被告因重傷害案件，經檢察官提起公訴（八十九年度偵字第四九四四、五五四九
號），本院判決如左：
    主  文
甲○○使人受重傷，處有期徒刑陸年。
扣案保溫瓶壹只、手套壹雙均沒收。
    事  實
一、甲○○與乙○○為認識多年之朋友。詎甲○○因感情問題，對乙○○心生怨恨，
    竟於民國八十九年五月十七日上午十時五十分許，持內盛先前在台北縣新店市西
    藥房所購硫酸之保溫瓶一只，前往台北市○○區○○路二段四七四號乙○○工作
    處。甲○○於進屋後戴著手套，告知乙○○其帶有一瓶硫酸。乙○○聞言即欲逃
    離現場，甲○○遂基於使人受重傷及毀損之故意，動手抓住乙○○，將硫酸由乙
    ○○之頭頂澆灌而下，致乙○○穿著之內衣、襯衫、長褲及鞋子等衣物破損而不
    堪用，身體則受有臉部全部三度燒傷併雙側眼角膜潰爛，頸部、前胸、背部及四
    肢深二度至三度燒傷併兩前臂間室壓力症候群之重傷害（三度燒傷約佔身體表面
    積百分之四十）。甲○○隨即逃離現場，嗣於當日下午二時十分許，向台北縣警
    察局新店分局碧潭派出所警員自首，表示願意接受裁判。
二、案經甲○○自首、乙○○告訴及台北市政府警察局內湖分局移送台灣士林地方法
    院檢察署檢察官偵查起訴。
    理  由
一、訊據被告固坦承有向告訴人乙○○潑灑硫酸，惟辯稱其是將乙○○推開才潑硫酸
    ，並非用澆的等語。經查被告如何向告訴人潑灑硫酸，業據證人即告訴人乙○○
    於本院審理時證述甚詳（見本院審判筆錄），並有告訴人臉部遭毀容的照片六張
    、國泰綜合醫院診斷證明書二份在卷可稽，告訴人遭毀損之內衣、襯衫、長褲及
    鞋子等物及被告使用之手套一雙、保溫瓶一只扣案可證。而依上開照片及診斷證
    明書所附之陽光重建中心圖示，告訴人受傷之部位，除臉部與身體正面外，另於
    頭部二側、後面、身體背部均受有大面積之燒傷，顯見告訴人並非僅遭到被告正
    面潑灑硫酸，而係被告持硫酸由告訴人頭部澆灌。被告上開所辯，與事實不符，
    尚不足採。查國泰綜合醫院八十九年七月三日（八九）管歷字第七○九號函稱：
    「病患乙○○因化學灼傷後導致臉部全部三度燒傷併雙側眼角膜潰爛，頸部、前
    胸、背部及四肢深二度至三度燒傷併兩前臂間室壓力症候群，須接受雙前臂筋膜
    切開術。全部灼傷部位皆需接受植皮手術，約佔身體表面積百分之四十。臉部已
    達嚴重毀容，雙目恐有失明之虞。頸部大部分接受植皮手術，爾後頸部活動度大
    受影響。兩上肢接受筋膜切開術及植皮術後，活動度也受相當程度的限制」，有
    該函附卷可參，足以認定告訴人係受有於身體重大不治之傷害。故本件事證明確
    ，被告有犯罪事實欄所載之犯行堪以認定。
二、核被告所為，係犯刑法第二百七十八條第一項之重傷罪及同法第三百五十四條毀
    損他人之物罪。被告一行為觸犯上開二罪名，為想像競合犯，應依刑法第五十五
    條之規定從一重之重傷罪處斷。查被告於八十九年五月十七日下午二時十分許，
    向台北縣警察局新店分局碧潭派出所警員自首，台北市政府警察局內湖分局文德
    派出所始派員將被告帶回處理，有台北縣警察局新店分局八十九年十二月二十日
    （八九）北警店刑字第三六四五一號函、台北市政府警察局內湖分局九十年一月
    十九日北市警內分刑字第九○六○二七七一○○號函各一份在卷可稽。是被告係
    對於未發覺之罪自首而接受裁判，應依刑法第六十二條前段之規定減輕其刑。另
    查被告與告訴人為認識多年之朋友，被告竟不顧多年情誼，為報復告訴人，抓住
    告訴人使其無法逃脫，而將具有強烈腐蝕性之硫酸由告訴人頭頂澆灌而下，致告
    訴人身體表面積受有百分之四十之三度燒傷，臉部全部毀容，並導致告訴人身心
    永難抹滅之傷害，足見被告手段甚為殘忍。爰審酌被告素行、犯罪動機、手段、
    告訴人傷勢、被告犯罪後態度及上開所述之一切情狀，量處如主文所示之刑。
三、扣案保溫瓶一只、手套一雙，為被告所有供犯罪所用之物，業據被告供明在卷，
    依法宣告沒收。
四、依刑事訴訟法第二百九十九條第一項前段、刑法第二百七十八條第一項、第三百
    五十四條、第五十五條、第六十二條前段、第三十八條第一項第二款，判決如主
    文。
本案經檢察官黃梅淑到庭執行職務。
中      華      民      國      九十      年     五     月    三十一    日
                                   臺灣士林地方法院刑事第一庭
                                       法  官  劉秉鑫
右正本證明與原本無異
如不服本判決應於送達後十日內向本院提出上訴狀
                                       書記官  徐基典
中      華      民      國      九十      年     五     月    三十一    日
附錄本案論罪科刑法條全文
刑法第二百七十八條第一項
刑法第三百五十四條


司法院資訊處製作；財團法人民間司法改革基金會備份。
